【裁判字號】    92,交聲,121
【裁判日期】    920224
【裁判案由】    聲明異議
【裁判全文】
臺灣臺中地方法院交通事件裁定                    九十二年度交聲字第一二一號
    原處分機關  交通部公路總局台中區監理所
    異議人即
    受處分人    甲○○  男  四.
右列受處分人因違反道路交通管理處罰條例案件，對於交通部公路總局台中區監理所
九十一年十二月二十六日所為之裁決（中監違字第裁六○─Ｉ0000000號裁決
書），聲明異議，本院裁定如左：
    主  文
異議駁回。
    理  由
一、原處分機關略以：本案係彰化縣警察局和美分局舉發受處分人甲○○駕駛車號Ｎ
    Ｕ─７２０３號自小客車，於九十一年四月二十五日二十一時零五分許，在彰美
    、線東路口處，因「酒後駕車經警方測得酒精濃度為０˙８２ｍｇ／ｌ超過標準
    值」違規，受處分人未於應到案日期前提出申訴，該所遂於九十一年十二月二十
    六日以中監違字第裁六○─Ｉ0000000號裁決書，裁處罰鍰新台幣五萬七
    千元整，吊扣駕駛執照十二個月，逾期則依裁決書處罰主文規定裁處，於法並無
    不合等語。
二、本件異議人即受處分人甲○○則以：異議人甲○○因飲酒開車遭彰化和美分局移
    送法辦，業經彰化地方法院判四十天拘役或易科罰金，異議人易已繳清所易科之
    罰金，現又收監理所寄來之裁決書，同樣有罰繳五萬七千元之款項及吊扣駕照等
    事項，同一事件彰化地方法院已經罰了，現又要遭監理所再罰，罰責太重有失公
    允，爰聲明異議云云。
三、按汽車駕駛人飲酒後，其吐氣所含酒精成份超過每公升零點二五毫克以上者，不
    得駕車，道路交通安全規則第一一四條第二款定有明文。又汽車駕駛人駕駛汽車
    經測試檢定有酒精濃度超過規定標準者，處新臺幣一萬五千元以上六萬元以下罰
    鍰，及吊扣其駕駛執照一年，道路交通管理處罰條例第三十三條第一項、六十三
    條第一項第一款及三十五條第一項第一款亦有規定，復依違反道路交通管理事件
    統一裁罰標準表規定違反道路交通管理處罰條例第三十五條規定駕駛小型車駕駛
    人其吐氣所含酒精濃度超過每公升零點五五毫克以上且逾舉發單上所載應到案期
    限三十日以上未到案者，處罰鍰新台幣五萬七千元整。
四、經查：本件受處分人甲○○駕駛，於九十一年四月二十五日二十一時零五分許，
    駕駛車號ＮＵ─７２０３號自小客車，行經彰美、線東路口處，為彰化縣警察局
    和美分局舉發因「酒後駕車經警方測得酒精濃度為０˙８２ｍｇ／ｌ超過標準值
    」違規，並掣開舉發通知單等情，有該舉發通知單一紙在卷可稽，異議人雖不否
    認有前揭酒後駕車之違規行為，然辯稱：該案業經彰化地方法院判四十天拘役得
    易科罰金，異議人亦已繳清所易科之罰金，現監理所又寄來裁決書，還要罰繳五
    萬七千元之款項及吊扣駕照等事項，有失公允云云，惟異議人前經彰化地方法院
    判四十天拘役所易科之罰金乃係異議人因酒後駕車經測酒精濃度超過每公升零點
    五五毫克而觸犯公共安全罪章，經判處四十天拘役所易科之罰金，與異議人違反
    上開規定所應繳納之罰鍰並不相同，是異議人所辯要非可採。從而，原處分機關
    依首揭規定裁處受處分人即異議人甲○○罰鍰新台幣五萬七千元，並吊扣駕照十
    二個月於法並無不合。本件異議為無理由，應予駁回。
據上論斷，應依道路交通案件處理辦法第十九條，裁定如主文。
中      華      民      國    九十二    年     二       月     廿四     日
                                        臺灣臺中地方法院交通法庭
                                            法  官   王  靜  秋
右正本證明與原本無異。
如不服本裁定應於送達後五日內向本院提出抗告狀。
                                            書記官
中      華      民      國    九十二    年     二       月     廿四     日


司法院資訊處製作；財團法人民間司法改革基金會備份。
